【裁判字號】    97,訴,1379
【裁判日期】    971031
【裁判案由】    毒品危害防制條例
【裁判全文】
臺灣基隆地方法院刑事判決              97年度訴字第1379號
公  訴  人  臺灣基隆地方法院檢察署檢察官
被      告  丙○○
上列被告因毒品危害防制條例案件，經檢察官提起公訴（97年度
毒偵字第2035號），被告於準備程序進行中，就被訴事實為有罪
之陳述，經本院合議庭裁定由受命法官獨任進行簡式審判程序，
判決如下：
    主      文
丙○○施用第一級毒品，累犯，處有期徒刑柒月。扣案之第一級
毒品海洛因（驗餘淨重零點貳捌貳玖公克）併同難以析離之塑膠
包裝袋壹只沒收銷燬之、注射針筒貳支均沒收。
    事實及理由
一、本件被告丙○○所犯者非為死刑、無期徒刑、最輕本刑為3
    年以上有期徒刑之罪或高等法院管轄第一審案件，其於準備
    程序進行中，先就被訴事實為有罪之陳述，經告知其簡式審
    判程序之旨，並聽取公訴人、被告之意見後，本院合議庭業
    已依刑事訴訟法第273條之1第1項之規定，裁定由受命法官
    獨任以簡式審判程序進行本案之審理，且依同法第273條之2
    規定，簡式審判程序之證據調查，不受同法第159條第1項、
    第161條之2、第161條之3、第163條之1及第164條至第170條
    規定之限制，合先敘明。
二、本件犯罪事實、證據，除引用如附件檢察官起訴書之記載外
    ，並補充如下。
  (一)犯罪事實部分：
    扣案之注射針筒2支（1支已使用，1支未使用），為被告所
    有供本案施用（已使用者）或預備（未使用者）供施用第一
    級毒品海洛因所用之器具。
  (二)證據部分：
    補引「被告於本院準備程序及審理時之自白」、「交通部民
    用航空局航空醫務中心毒品鑑定書」為證據。
三、論罪科刑：
  (一)按海洛因係毒品危害防制條例所列管之第一級毒品，為該條
    例第2條第2項第1款所明定，被告於觀察、勒戒執行完畢釋
    放後5年內再予施用，核其所為，係犯毒品危害防制條例第
    10條第1項之施用第一級毒品罪。其持有第一級毒品海洛因
    係供施用，其持有第一級毒品之低度行為為施用第一級毒品
    之高度行為所吸收，不另論罪。
  (二)查被告曾受起訴書犯罪事實欄所載刑之科刑及執行完畢，有
    臺灣高等法院被告前案紀錄表1份在卷可按，其受有期徒刑
    執行完畢後，5年內故意再犯本件有期徒刑以上之罪，為累
    犯，應依刑法第47條第1項規定加重其刑。
  (三)爰審酌毒品對於人體會產生成癮性，係足以危害個人健康及
    社會安全之管制藥物，被告經過2次觀察、勒戒執行完畢釋
    放後，猶不知戒除施用毒品惡習，亦不思尋求正當醫療管道
    治療其腳痛疾病，而再犯本件施用第一級毒品罪，自不宜輕
    縱，惟審酌施用毒品係生自我戕害結果，於他人尚不致造成
    損害及其犯後坦承犯行之態度等一切情狀，量處如主文所示
    之刑，以示懲儆。
  (五)扣案之第一級毒品海洛因1包（驗餘淨重0.2829公克），併
    同難以析離之包裝袋1只，應整體視為查獲之毒品，依毒品
    危害防制條例第18條第1項前段規定宣告沒收銷燬之（蓋無
    論以何種方式分離包裝袋與其內裝之毒品，包裝袋內均會有
    極微量毒品殘留，故上述包裝袋1只應整體視為查獲毒品，
    一併依前揭規定宣告沒收銷燬之，參見最高法院95年度臺上
    字第3739號、第7354號判決）。又扣案之注射針筒2支，為
    被告所有供本案施用或預備施用海洛因所用之物，業據被告
    於本院審理時供述在卷，爰依刑法第38條第1項第2款規定予
    以宣告沒收。
四、應適用之法條：
    依刑事訴訟法第273條之1第1項、第299條第1項前段、第310
    條之2、第454條，毒品危害防制條例第10條第1項、第18條
    第1項前段、第23條第2項，刑法第11條、第47條第1項、第
    38條第1項第2款，判決如主文。
五、對於本件判決如有不服，得自收受送達後10日內，向本院提
    出上訴書狀，上訴於臺灣高等法院。
本案經檢察官乙○○到庭執行職務。
中    華    民    國    97    年    10    月    31    日
                  刑事第一庭法  官  王美婷
以上正本證明與原本無異。
對於本件判決如有不服，應於收受送達後10日內，向本院提出上
訴書狀，上訴於臺灣高等法院，並按他造當事人之人數附具繕本
。
中    華    民    國    97    年    10    月    31    日
                            書記官  明祖斌
附錄本案論罪科刑法條：
毒品危害防制條例第10條第1項
施用第一級毒品者，處 6 月以上 5 年以下有期徒刑。
臺灣基隆地方法院檢察署檢察官起訴書
                                    97年度毒偵字第2035號
    被      告  丙○○  男  47歲（民國○○年○月○日生）
                        住基隆市○○區○○路235號
                        國民身分證統一編號：Ｚ000000000號
上列被告因毒品危害防制條例案件，業經偵查終結，認應該提起
公訴，茲將犯罪事實及證據並所犯法條分敘如下：
        犯罪事實
一、丙○○曾因竊盜案件，經臺灣基隆地方法院以96年度易緝字
    第20號判處有期徒刑6月確定，甫於民國97年7月27日執行完
    畢。前又分別因施用毒品案件，先後2次經觀察、勒戒後，
    均認無繼續施用毒品之傾向，分別於88年4月28日、97年4月
    3日執行完畢釋放出所，並由本署檢察官各以88年度偵字第
    1752、96年度毒偵字第2672號、第3256號及97年度毒偵字第
    360號為不起訴處分確定。詎其猶不知悔改，於上開觀察、
    勒戒執行完畢釋放後5年內，復於97年8月11日下午11時許，
    在基隆市○○區○○路99巷18號富國旅社106室內，以針筒
    注射之方式，非法施用第一級毒品海洛因1次。嗣於同年月1
    2日凌晨1時許，在上址處，為警查獲，並扣得第一級毒品海
    洛因1包（驗餘淨重0.2829公克）及其所有供施用毒品之器
    具注射針筒2支，且經其同意採驗尿液呈毒品嗎啡陽性反應
    ，始悉上情。
二、案經基隆市警察局第一分局報告偵辦。
        證據並所犯法條
一、上揭犯罪事實業經被告丙○○於偵查中坦承不諱，並有第一
    級毒品海洛因1包及施用毒品之器具注射針筒2支扣案可資佐
    證，復有台灣尖端先進生技醫藥股份有限公司尿液檢驗報告
    、不起訴處分書及刑案資料查註紀錄表附卷可稽，被告犯嫌
    堪予認定。
二、核被告所為，係犯毒品危害防制條例第10條第1項之施用第
    一級毒品罪嫌。再被告於受有期徒刑執行完畢後，5年內故
    意再犯有期徒刑以上之罪，有本署刑案資料查註紀錄表附卷
    可稽，請依累犯規定加重其刑。扣案之毒品，請依同條例第
    18條第1項前段規定宣告沒收並諭知銷燬；施用毒品之器具
    ，請依刑法第38條第1項第2款規定宣告沒收。
三、依毒品危害防制條例第23條第2項、刑事訴訟法第251條第1
    項提起公訴。
    此  致
臺灣基隆地方法院
中    華    民    國    97    年    9     月    11    日
                              檢察官  甲  ○  ○
本件正本證明與原本無異
中    華    民    國    97    年    9     月    17    日
                              書記官  辜  鈞  珩
附錄所犯法條：
毒品危害防制條例第10條第1項
施用第一級毒品者，處 6 月以上 5 年以下有期徒刑。
施用第二級毒品者，處 3 年以下有期徒刑。


司法院資訊處製作；財團法人民間司法改革基金會備份。
